en: Award design: Elegant; Formal; Fun; Modern; Other
nb: Utmerkelsesdesign: Elegant; Formell; Moro; Moderne; Annet
hu: Díj kialakítása: Elegáns; Hivatalos; Vicces; Modern; Egyéb
pt-PT: Design de prémio: Elegante; Formal; Diversão; Moderno; Outro
sv: Prisdesign: Elegant; Formell; Roligt; Modern; Övrigt
es: Diseño de premios: Elegante; Formal; Divertido; Moderno; Otros
zh-TW: 獎項設計: 優雅的; 正式; 有趣; 現代; 其他
it: Design del premio: Elegante; Formale; Divertimento; Età moderna; Altro
pl: Projekt nagrody: Eleganckie; Formalny; Zabawa; Nowoczesna; Inne
zh-CN: 奖项设计: 雅致; 正式; 乐趣; 现代; 其他
fr: Conception du prix: Elegant; Formelle; Amusant; Moderne; Autre
sk-SK: Dizajn ocenenia: Elegantný; Formálny; Zábava; Moderný; Iné
vi: Thiết kế giải thưởng: Thanh lịch; Trang trọng; Vui vẻ; Hiện đại; Khác
el: Σχεδίαση βραβείων: Κομψό; Επίσημο; Διασκεδαστικό; Σύγχρονο; Άλλο
fi: Palkinnon muotoilu: Tyylikäs; Muodollinen; Hauska; Moderni; Muu
ru: Дизайн награды: Элегантный; Формальный; Забавный; Современный; Другой
ja: 表彰用品の種類: エレガント; フォーマル; 楽しい; モダン; その他
nl: Awardontwerp: Elegant; Formeel; Plezier; Modern; Andere
de: Design des Preises: Elegant; Formell; Spaß; Modern; Sonstiges
pt-BR: Design do prêmio: Elegante; Formal; Divertido; Moderno; Outro
da: Præmiedesign: Elegant; Formelt; Sjov; Moderne; Andet
ko: 상패 디자인: 우아한; 정형적인; 재미있는; 현대; 기타
bg-BG: Дизайн на наградата: Елегантен; Официален; Забавен; Модерен; Други
lt-LT: Apdovanojimo dizainas: Elegantiškas; Oficialus; Linksmas; Modernus; Kita
ro-RO: Design premiu: Elegant; Formal; Distractiv; Modern; Altele
th: การออกแบบรางวัล: สง่างาม; เป็นทางการ; สนุก; โมเดิร์น; อื่นๆ
sl-SI: Zasnova nagrade: Elegantno; Formalno; Zabavno; Moderno; Drugo
hr-HR: Dizajn nagrade: Elegantni; Formalni; Zabavni; Moderni; Ostalo
tr: Ödül tasarımı: Zarif; Resmi; Eğlence; Modern; Diğer
cs: Design ceny: Elegantní; Formální; Zábava; Moderní; Jiné